臺灣高等法院刑事裁定                 100年度抗字第1281號
抗  告  人
即 受刑 人  吳閎宇
上列抗告人因聲請定其應執行刑案件，不服臺灣臺北地方法院中
華民國100年9月28日裁定（100年度聲字第2683號），提起抗告
，本院裁定如下：
    主  文
抗告駁回。
    理  由
一、原裁定意旨略以：抗告人即受刑人吳閎宇因偽證等案件，先
    後經法院判處如附表所示之刑，並分別確定在案，有臺灣板
    橋地方法院99年度簡字第1968號、臺灣臺北地方法院99年度
    簡字第3946號、100年度訴字第532號判決影本及本院被告前
    案紀錄表1份在卷可按。茲檢察官就受刑人所受之刑聲請定
    其應執行之刑，經核認聲請為正當，應予准許。又按行為人
    所犯為數罪併罰，其中之一罪雖得易科罰金，但因與不得易
    科之他罪合併處罰之結果，於定執行刑時，祇須將各罪之刑
    合併裁量，不得易科罰金合併執行（司法院大法官釋字第14
    4號解釋意旨參照）。是本件受刑人所犯如附表編號1、2 所
    示之罪雖得易科罰金，但因與不得易科罰金之如附表編號3
    所示之罪合併處罰之結果，本院於定執行刑時，自不得諭知
    易科罰金，爰定其應執行之刑為有期徒刑7月等語。
二、抗告意旨略以：原裁定附表編號1、編號2，雖均為有期徒刑
    之宣告，但亦同時得易科罰金，抗告人分別於99年10月21日
    （臺灣板橋地方法院99年度執字第13098號）及100年3月31
    日（臺灣臺北地方法院100年度執字第1290號）繳清罰金，
    即已執行完畢，僅剩附表編號3之案件未執行，自無聲請合
    併之條件，本件於執行之際，究竟是否會再扣除5.5月之刑
    期，應再執行多少刑期？抗告人均有疑問，為此提起抗告云
    云。
三、按裁判確定前犯數罪者，併合處罰之。又數罪併罰，有二裁
    判以上者，依刑法第51條之規定，定其應執行之刑，刑法第
    50條、第53條分別定有明文。被告犯應併合處罰之數罪，經
    法院以判決或裁定定其數罪之應執行刑確定者，該數罪是否
    執行完畢，均係以所定之應執行刑全部執行完畢為斷。其在
    定應執行刑之前已先執行之有期徒刑之罪，因嗣後與他罪合
    併定應執行刑，而由檢察官換發執行指揮書執行應執行刑，
    其前已執行之有期徒刑部分，僅應予扣除，該罪宣告之刑不
    能認為已執行完畢。亦即若僅數罪中之一罪所宣告之刑執行
    完畢，而數罪合併所定應執行之刑尚未執行完畢，應認為執
    行未完畢（最高法院93年台非字第298號裁定意旨、78年度
    第2次刑事庭會議決議意旨參照）。次按數罪併罰中之一罪
    ，依刑法規定得易科罰金，若因與不得易科之他罪併合處罰
    結果而不得易科罰金時，原可易科部分所處之刑，自亦無庸
    為易科折算標準之記載（大法官釋字第144號解釋要旨參照
    ）。
四、經查，本件抗告人犯附表所示三罪，均係在抗告人所犯99年
    度簡字第1968號案件確定前所犯，合於刑法第50條所定數罪
    併罰應定執行刑之要件，上開三罪自應依刑法第53條規定定
    其應執行刑。又抗告人所犯附表編號1、2所示之罪，雖經臺
    灣臺北地方法院以100年度聲字第629號定應執行有期徒刑5
    月，並諭知如易科罰金以新臺幣（下同）1,000元折算1日，
    惟抗告人所犯附表編號3所示之偽證罪，其法定本刑為7年以
    下有期徒刑，無刑法第41條易科罰金之適用，是抗告人所犯
    偽證罪，雖經臺灣臺北地方法院判處有期徒刑3月，但不得
    易科罰金，依上開說明，本件附表編號1、2所示之罪因與不
    得易科之他罪（即附表編號3之罪）併合處罰結果而不得易
    科罰金，自亦無庸為易科折算標準之記載。另抗告人所犯原
    審裁定附表編號1、2所示之罪刑，由臺灣板橋地方法院檢察
    署以99年度執字第13098號及臺灣臺北地方法院檢察署以100
    年度執字第1290號執行易科罰金，有本院被告前案紀錄表可
    參，惟因附表編號3所示之罪，係在附表編號1、2所示之罪
    判決確定前所犯，三罪應併合處罰，依上開說明，於所裁定
    之應執行之刑尚未執行完畢前，附表編號3所示之罪刑，即
    屬尚未執行完畢，從而檢察官聲請就附表編號1至3所示之罪
    ，定其應執行之刑，原審予以裁定，經核於法尚無不合。至
    上開已易科罰金執行完畢之部分，應俟檢察官指揮執行「應
    執行刑」時，再就形式上已執行部分予以折抵，乃屬檢察官
    執行事項，非於抗告程序予以救濟。從而，本件原審裁定並
    無違誤，抗告人提起抗告指摘原裁定不當，為無理由，應予
    駁回。
據上論結，應依刑事訴訟法第412條，裁定如主文。
中    華    民    國   100    年    11    月    8     日
                  刑事第二十一庭審判長法  官  周政達
                                      法  官  江翠萍
                                      法  官  許永煌
以上正本證明與原本無異。
不得抗告。
                                      書記官  章大富
中    華    民    國   100    年    11    月    9     日
附表：
┌───────┬─────────┬─────────┬─────────┐
│    編號      │        1         │         2        │         3        │
├───────┼─────────┼─────────┼─────────┤
│    罪名      │   商業會計法     │      偽造文書    │      偽證罪      │
│              │                  │                  │                  │
├───────┼─────────┼─────────┼─────────┤
│   宣告刑     │有期徒刑3月，減為 │有期徒刑4月，如易 │有期徒刑3月       │
│              │有期徒刑1 月又15日│科罰金以新臺幣1,00│                  │
│              │，如易科罰金以銀元│0 元折算1 日      │                  │
│              │300 元即新臺幣900 │                  │                  │
│              │元折算1 日        │                  │                  │
├───────┼─────────┼─────────┼─────────┤
│  犯罪日期    │93月9 月30日、93年│97年2月14日至97年2│98年5月12日下午3時│
│              │10 月31 日        │月20日之間某日    │10分許            │
├───────┼─────────┼─────────┼─────────┤
│偵查（自訴）機│臺灣板橋地方法院檢│臺灣臺北地方法院檢│臺灣臺北地檢100年 │
│關年度及案號  │察署98年度偵字第25│察署98年度偵字第  │度偵字第7772號    │
│              │461號             │23275號           │（聲請書誤載為100 │
│              │                  │                  │年度偵字第4334號）│
├──┬────┼─────────┼─────────┼─────────┤
│  最│法  院  │臺灣板橋地方法院  │臺灣臺北地方法院  │臺灣臺北地方法院  │
│  後├────┼─────────┼─────────┼─────────┤
│  事│案  號  │99年度簡字第1968號│99年度簡字第3946號│100年度訴字第532號│
│  實│        │                  │                  │（聲請書誤載為100 │
│  審│        │                  │                  │年度簡字第857 號）│
│    ├────┼─────────┼─────────┼─────────┤
│    │判決日期│   99年8月16日    │   99年12月31日   │100 年7 月25日（聲│
│    │        │                  │                  │請書誤載為100 年3 │
│    │        │                  │                  │月11日）          │
├──┼────┼─────────┼─────────┼─────────┤
│  確│法  院  │臺灣板橋地方法院  │臺灣臺北地方法院  │臺灣臺北地方法院  │
│  定├────┼─────────┼─────────┼─────────┤
│  判│案  號  │99年度簡字第1968號│99年度簡字第3946號│100年度訴字第532號│
│  決│        │                  │                  │（聲請書誤載為100 │
│    │        │                  │                  │年度簡字第857 號）│
│    ├────┼─────────┼─────────┼─────────┤
│    │確定日期│   99年9月6日     │   100年1月31日   │   100年8月29日   │
│    │        │                  │                  │（聲請書誤載為100 │
│    │        │                  │                  │年7月18日）       │
├──┴────┼─────────┼─────────┼─────────┤
│是否為得易科罰│是（易科繳清）    │是（易科繳清）    │       否         │
│金之案件      │                  │                  │                  │
├───────┼─────────┴─────────┼─────────┤
│備註          │臺灣臺北地方法院100 年度聲字第629 號裁│                  │
│              │定（編號1 、2 定應執行刑有期徒刑5 月，│                  │
│              │如易科罰金以新臺幣1,000 元折算1 日）  │                  │
│              │                                      │                  │
└───────┴───────────────────┴─────────┘